

#### **PERFIL**

Mi nombre es Andrés Bonetto, soy especialista en Customer Experience. Dentro de las empresas en las cuales me he desarrollado, mis objetivos han sido: incrementar sus ingresos, optimizar sus costos y eficientizar sus procesos, teniendo siempre presente las necesidades del cliente, tanto interno como externo. Mi expertise en distintas compañías me ha brindado la ductilidad para enfrentar distintos escenarios, inclusive de crisis, pudiendo lograr cambios culturales que resultaron en el crecimiento de la organización.

## **CONTACTO**

TELÉFONO: 351-205 9550

Linked IN

https://www.linkedin.com/in/andresb onetto/

CORREO ELECTRÓNICO: andrescbonetto@gmail.com

## **REFERENCIAS**

- María Borman, Gerente RRHH (Paramedic). Tel (351) 390-9683
- Paulo Russo, Presidente en Socorro Médico Privado Córdoba S.A. (Vittal). Tel. (351) 152-395974
- Rodolfo Di Pasquantonio, Socio Gerente en Difarma SRL. Tel.: (0351) 156-771212
- Gnarra Juan, Director de Operaciones, VN Global BPO Tel.: (0351) 153-499593 (<u>anarra@v-n.com.ar</u>).

# ANDRÉS BONETTO

## **EXPERIENCIA LABORAL**

# **Paramedic, Servicio pre-hospitalario – Gerente Operaciones** 03/2020 - Actualidad

Planificación, organización y supervisión general de las actividades de la empresa. Administración de los recursos y coordinación entre las partes que la componen. Conducción estratégica de la organización. Toma de decisiones críticas

## Vittal, Emergencias Médicas – Gerente de franquicias

12/2018 - 03/2020

Gestión operativa, administrativa y de RRHH sobre bases Cba, Carlos Paz, Alta Gracia y Villa María. Control y medición de KPI's, mejoras de procesos, optimización y eficientización de recursos. Gestión Comercial para nuevos negocios. Control y administración contable/financiera de las diferentes razones sociales.

## Difarma SRL – Supervisor General

03/2017 - 12/2018

Coordinación de área Operativa, Comercial, Marketing y RRHH. Control y medición de KPI's operativos. Aseguramiento de Calidad (ISO 9001-2008).

## V/N Global BPO – Jefe de Operaciones

02/2009 - 03/2017

Control y medición de indicadores. Coordinación, coaching individual y grupal sobre equipo de Team Leaders. Start up de nuevos servicios. Control y aseguramiento de la calidad de servicio. Seguimiento, rediseño de estrategias, análisis y detección de oportunidades de mejora integrales. Período de Febrero 2009 a Marzo 2017.

## **EDUCACIÓN**

UNC - Licenciatura en Psicología

2002 -

Materias aprobadas: 20 de 30

Instituto Saber - Técnico en Administración de Empresas

2015 - 2017

Materias aprobadas: 10 de 15

- Experto en Project Management (UTN)
- \* Agile Coach HR (CertiProf)